臺灣高雄地方法院民事裁定
111年度雄簡聲字第32號
聲  請  人  林文傑
相  對  人  陳凱婷
上列當事人間聲請停止執行事件，本院裁定如下： 
　　主　文
聲請人以新臺幣捌仟元為相對人供擔保後，本院一一一年度司執
字第四六四二○號返還代墊扶養費事件之強制執行程序，於本院
一一一年度雄補字第九○六號債務人異議之訴事件裁判（含後續
改分案件）確定前，應予停止。
　　理　由
一、本件聲請意旨略以：相對人執臺灣高雄少年及家事法院（下
    稱少家法院）民國110年4月28日109年度家調字第1422號離
    婚事件、110年度佳非調字第776號返還代墊扶養費事件、11
    0年度家非調字第777號濁定未成年子女會面交往方式等事件
    調解筆錄（下稱系爭執行名義）聲請強制執行聲請人之財產
    ，現由本院以111年度司執字第46420號返還代墊扶養費事件
    強制執行程序受理中（下稱系爭執行程序），尚未執行完畢
    。惟聲請人先前均已依系爭執行名義所載條件按期履行，並
    無遲延履行之情，聲請人已另案提起債務人異議之訴，若不
    停止系爭執行程序，聲請人之財產將遭受難以回復之損害，
    顯有停止執行之必要，爰依法聲請停止系爭執行程序等語。
二、按有提起異議之訴時，法院因必要情形或依聲請定相當並確
    實之擔保，得為停止強制執行之裁定，強制執行法第18條第
    2 項定有明文。經查，相對人執系爭債權憑證為執行名義執
    行聲請人之財產，由系爭執行程序受理中，聲請人已就系爭
    執行程序，向相對人提起債務人異議之訴，現由本院以111
    年度雄補字第906號債務人異議之訴事件審理中（下稱系爭
    異議之訴）。又系爭執行程序尚未終結，經本院調卷核閱明
    確，本院斟酌系爭執行程序如繼續執行，聲請人日後縱獲勝
    訴，亦恐受有難以回復損害之虞，故認系爭執行程序有停止
    執行之必要，因認聲請人聲請停止執行，合法有據，應予准
    許。
三、次按法院依強制執行法第18條第2 項定擔保金額而准許停止
    強制執行之裁定者，該項擔保係備供債權人因停止執行所受
    損害之賠償，其數額應依標的物停止執行後，債權人未能即
    時受償或利用該標的物所受之損害額，或其因另供擔保強制
    執行所受之損害額定之，非以標的物之價值或其債權額為依
    據（最高法院86年度台抗字第442號裁定要旨參照）。經查
    ，相對人聲請執行之債權額為4萬5,000元，倘系爭執行事件
    停止執行，可能造成相對人受到之最大損害，應係以執行債
    權未能提前受償，而受有該債權額依法定利率計算之損失。
    又系爭異議之訴訴訟標的金額業經本院核定為9萬元（原告
    另有請求賠償），屬簡易訴訟程序事件，且不得上訴第三審
    ，依其爭執之難易程度，並參考各級法院辦案期限實施要點
    之規定，認相對人於本件停止強制執行期間可能遭受之損害
    ，為無法即時因強制執行滿足其債權，或其他利用更有所得
    之損失，另再參酌可能之通貨膨脹暨其餘不確定風險為適度
    調整，酌定本件擔保金額為8,000元。
四、依強制執行法第18條第2 項，爰裁定如主文。 　　
中　　華　　民　　國　　111 　年　　5 　　月　　25　　日
                  高雄簡易庭  法　　　官  饒志民
以上正本係照原本作成。
如不服本裁定，應於送達後10日內，向本院提出抗告狀並表明抗
告理由，如於本裁定宣示後送達前提起抗告者，應於裁定送達後
10日內補提抗告理由書（須附繕本），並繳納抗告費新臺幣1,00
0元。
中　　華　　民　　國　　111 　年　　5 　　月　　25　　日
      　　　　　　　　　　　　書　記　官  史華齡